# 请教陈老师，关于分包

提问人：nikan 时间：2012-03-15 17:37:49
从税收角度，无论是代扣还是不代扣，营业税金及不附加均应按照实际承担的税金反映，即800*5%

回答人：chenyiwei
赞同，这与会计上采用总额法还是净额法确认收入无关。如果会计上应当采用总额法确认收入，但营业税差额缴纳的，则营业税金及附加与收入是不成比例的。